Inventaris van het archief van het Centraal Maatschappelijk Werkkantoor in Indonesie, 1954-1958
Nationaal Archief, Den Haag
Centraal Maatschappelijk Werkkantoor in Indonesië
Centr. Maatschappelijk Werkkantoor Indonesië
oudste stuk - jongste stuk: 1954-1958
X23922
213 inventarisnummer(s); 6,60 meter
Normale geschreven, getypte en gedrukte documenten, geen bijzondere handschriften.
Nationaal Archief
Bij de instelling van de organisatie der Raad voor Sociale Aangelegenheden in 1954 werd het Centraal Maatschappelijk Werkkantoor belast met de uitvoerende werkzaamheden op het gebied van de financiën en de administratie van het orgaan. Het archief van het Werkkantoor bevat o.a. stukken betreffende de organisatie, de financiën en de personeelszaken. Wat betreft de taken van het Werkkantoor zijn er stukken m.b.t. arbeidsbemiddeling, steunverlening, medische bijstand en verzorging en stukken betreffende de repatriëring van voornamelijk minvermogende Nederlanders. Tevens zijn er stukken betreffende onderwijsaangelegenheden voor repatriërende en minvermogende Nederlanders. Dit archief bevat ook een gedrukt werk getiteld: "De repatriëring uit Indonesië. Een onderzoek naar de integratie van de gerepatrieerden uit Indonesië in de Nederlandse samenleving".
Archiefvorming
Geschiedenis van de archiefvormer
Bij de instelling van de organisatie der Raad voor Sociale Aangelegenheden in 1954 werd met de leiding van het Centraal Maatschappelijk Werkkantoor (in het vervolg te noemen het Werkkantoor) belast J.J. te Kaat. Aan hem werden alle werkzaamheden toevertrouwd op het gebied van de financiën: zoals de bewaking van apparaatskosten, het betaalbaar stellen van uitkeringen aan armlastigen en oorlogsslachtoffers en andere groepen hulpbehoevenden en het beschikbaar stellen van gelden voor verzorgingskosten en verpleeggelden voor armlastigen in kinder- en bejaardentehuizen, verpleeginrichtingen, bedelaarskolonies en andere opvangcentra (de uitkeringen werden merendeels via kerkelijke instanties verstrekt) en het behandelen van aanvragen voor het verlenen van Rijksvoorschotten aan minvermogende Nederlanders voor repatriëring naar Nederland. Op 1 januari 1955 werd het Werkkantoor en de hieronder ressorterende bureaus A.O.O.R. van Djakarta naar Bandoeng overgeplaatst. Intrek werd genomen in het pand Djalan Dajang Sumbi 8, waarin tevens de heer Bouricius als hoofd van de organisatie der Raad voor Sociale Aangelegenheden met zijn stafleden werden gehuisvest. Het Werkkantoor bestond in het begin van 1956 uit ± 50 personeelsleden en was als volgt ingedeeld:
Het Werkkantoor, incl. Bureau A.O.O.R., hoofd J.J. te Kaat
Bureau betaalbaarstelling A.O.O.R., hoofd W.F. Freeser
Toekenningen A.O.O.R., hoofd U. van Kraayenoord
Bureau Overtochten, hoofd mevr. A. Reichman
Bureau Steunverleningen hoofd mevr. E. van Niftrik
Archief en expeditie hoofd mej. E. de Graaff
Typekamer hoofd mej. A.M. Remeeus
Personeelsverzorging hoofd J.W. Johansen Jr.
Bewakingsdiensten
Geschiedenis van het archiefbeheer
De verwerving van het archief
De rechtstitel is (nog) onbekend
Inhoud en structuur van het archief
Selectie en vernietiging
Hieronder is toegevoegd een lijst van vernietigde archiefbescheiden. Positief advies tot deze incidentele vernietiging werd door de Algemene Rijksarchivaris uitgebracht bij brief van 6 augustus 1970, F 190.
Lijst van vernietigde archiefbescheiden, 1954 - 1958
Algemeen
Duplicaten, rappel- en aanbiedingsbrieven, overdracht van stukken aan andere instanties, ontvangstbevestigingen, waarop geen bijzondere aantekeningen zijn geplaatst.
Uitnodigingen voor, aankondigingen en annuleringen van officiële ontvangsten, congressen en andere bijeenkomsten.
Kennisgevingen van jubilea, familieberichten, gelukwensen, rouwbeklag en dankbetuigingen aan personen en instellingen.
Nieuwe, gewijzigde en vervallen adressen, kantooruren, telefoonaansluitingen.
Periodieke opgaven verwerkt in andere staten of verslagen.
Verslagen van conferenties, besprekingen en andere bijeenkomsten welke direct noch indirect vallen onder de werkingssfeer van het Werkkantoor.
Berichten van tijdelijke aard die na verloop van korte tijd voor de administratie geen betekenis meer hebben.
Stukken betreffende waardering voor en klachten over de uitvoering van de dienst, voor zover hieruit geen bijzondere maatregelen zijn voortgevloeid.
Financiële aangelegenheden
Stukken betreffende opening of wijziging van giro- of bankrekeningen.
Afschriften van maandelijkse verantwoordingen, ontvangsten en uitgaven.
Stukken betreffende porti- en vrachtkosten.
Kasbewijzen, giroafrekeningen, machtigingen, declaratiestaten, stortingsbewijzen, betalingsopdrachten, rekeningen, facturen en andere verantwoordingsstukken.
Reisdeclaraties.
Onkostendeclaraties en berekeningsstaten.
Declaraties van verleende medische hulp.
Auto- en bromfietsvergoedingen.
Verleende voorschotten en aflossingen van schulden, waarvan de overzichten bewaard zijn gebleven.
Salarislijsten voor zover verwerkt in overzichten.
Betalingen van verhoogde passagekosten door particulieren.
Materiële voorzieningen
Stukken betreffende de aanschaffing en verstrekking van kantoorbenodigdheden e.d. uit de magazijnen.
Stukken betreffende onderhoud, reparatie, schoonhouden van gebouwen en terreinen.
Invordering van huishuurgelden.
Expeditielijsten en andere expeditiestukken.
Bestelbonnen en bestelorders.
Personeelszaken
Stukken betreffende mutaties van ambtenaren, waarvan de overzichten bewaard zijn gebleven.
Stukken betreffende legitimatiebewijzen e.d., machtigingen voor vrij vervoer e.d.
Stukken betreffende afgewezen sollicitanten.
Briefwisseling met instellingen
Stukken betreffende het subsidiëren van instellingen waarvan de (originele) overzichten bewaard zijn gebleven.
Stukken betreffende verleende arbeidsbemiddeling, waarvan de overzichten aanwezig zijn.
Stukken betreffende toneeluitvoeringen en ontspanning voor bejaarden en jeugdigen e.a.
Dankbetuigingen van instellingen.
Stukken betreffende verleende steun, alimentatie, repatriëring, waarvan de overzichten bewaard zijn gebleven.
Verslagen, financiële rapporten e.d. van instellingen, verenigingen, stichtingen e.d. welke direct noch indirect vallen onder de werkingssfeer van het Werkkantoor.
Briefwisseling met gezinnen en/of personen
Stukken betreffende het verstrekken van extra voeding- en versnaperingpakketten.
Stukken betreffende een tuinbouwcursus voor kinderen.
Stukken betreffende tegemoetkoming in de kosten van schoolgelden voor kinderen van gesteunden.
Stukken betreffende het toezenden van voorlichtingsfolders aan repatrianten.
Ordening van het archief
De zaaksgewijs gevormde dossiers zijn geordend met behulp van de Code van het Ministerie van Buitenlandse Zaken, waarvan een exemplaar terug te vinden is in de inventaris van de Raad onder nummer 7. De stukken zijn binnen de omslagen chronologisch gerangschikt. Een dossierinventaris is niet aangetroffen. De in- en uitgegane bescheiden werden ingeschreven in agenda's en kregen een doorlopend registratienummer. Deze agenda's zijn niet aanwezig, wel is een verzameling kopieën van verzonden brieven, geordend naar dag van verzending onder de inventarisnummers 3 - 13, bijeengehouden in het archief.
Aanwijzingen voor de gebruiker
Openbaarheidsbeperkingen
Volledig openbaar.
Materiële beperkingen
Het archief kent geen beperkingen voor het raadplegen van stukken als gevolg van slechte materiële staat.
Aanvraaginstructie
Openbare archiefstukken kunnen online worden aangevraagd en gereserveerd. U kunt dit ook via de terminals in de studiezaal van het Nationaal Archief doen. Om te kunnen reserveren dient u de volgende stappen te volgen:
Creëer een account of log in.
Selecteer in de archiefinventaris een archiefstuk.
Klik op ‘Reserveer’ en kies een tijdstip van inzage.
Verwant materiaal
Beschikbaarheid van kopieën
Inventarisnummers van dit archief zijn niet in kopievorm beschikbaar
Verwante archieven
Voor de ontwikkeling en opheffing van het Werkkantoor moge verwezen worden naar de inleiding van de inventaris van de Raad voor Sociale Aangelegenheden in Indonesië, 1954-1958 (2.27.01.01) onder het kopje: INSTELLING, ONTWIKKELING, OPHEFFING.
De ordeningsmethode en rangschikking van het archief komt overeen met de beschrijving zoals deze in de inleiding van de inventaris van voornoemde Raad, onder het kopje: IV. Inventarisatie van het archief, is uiteengezet.
Afkortingen gebruikt zowel in het archief van de Raad als het Werkkantoor zijn samengebracht op een overzichtslijst, welke als bijlage is toegevoegd bij de inventaris van de Raad.
Bijlagen
Lijst van archiefbescheiden welke afkomstig zijn van het hoge commissariaat te Djakarta en ingevolge art. 3 van de archiefwet 1962 zijn overgebracht naar het ministerie van Buitenlandse Zaken 1950 - 1954
1. Correspondentie met net Ministerie voor Uniezaken en Overzeese Rijksdelen betreffende een onderzoek naar de politieke antecedenten van repatrianten, 1950 1 omslag
2. Stukken betreffende een actiecomité van ontslagen ambtenaren en afgevloeide Nederlandse werknemers, 1952 1 omslag
3. Stukken van de afdeling Sociale en Ambtenarenzaken aan het Ministerie voor Uniezaken en Overzeese Rijksdelen betreffende het "Suikerpensioenfonds".
N.B. Het fonds was opgericht voor ambtenaren werkzaam in de suikerindustrie. 1952 1 omslag
4. Stukken betreffende het verlengen van paspoorten en het verstrekken van identiteitsbewijzen, 1953 1 omslag
5. Stukken betreffende positie Indische Nederlanders, 1954 1 omslag
6. Richtlijnen en berichtgevingen van het Hoge Commissariaat 1951 - 1954 1 omslag
7. Stukken betreffende de apparaatskosten van de Nederlandse Sociale Raad te Semarang, 1952 - 1953 1 omslag
8. Stukken betreffende de apparaatskosten van de Nederlandse Sociale Raad te Soerabaja 1951 - 1954 1 omslag
9. Notulen van vergaderingen van de Adviesraad voor Sociale Aangelegenheden te Bandoeng 1951 - 1954 1 omslag
10. Notulen van vergaderingen van de Adviesraad voor Sociale Aangelegenheden te Bogor, 1951 - 1954 1 omslag
11. Notulen van vergaderingen van de Nederlandse Raad voor Sociale Aangelegenheden te Semarang, 1951 - 1954 1 omslag
12. Notulen van vergaderingen van de Nederlandse Raad voor Sociale Aangelegenheden te Malang, 1952 - 1954 1 omslag
13. Notulen van vergaderingen van de Nederlandse Raad voor Sociale Aangelegenheden te Soerabaja, 1951 - 1953 juli en 1953 augustus - 1954 2 dozen
14. Notulen van vergaderingen van de Adviesraad voor Sociale Aangelegenheden te Tjirebon, 1952 - 1954 1 omslag
15. Stukken van de bijeenkomst van afgevaardigden der Sociale Raden, 1953 1 omslag
16. Stukken betreffende de Garantiewet Burgerlijk Overheidspersoneel Indonesië, 1950 - 1951 1 omslag
17. Kamerverslagen (zitting 1949 - 1950, nr. 1499) betreffende vaststelling van zekere waarborgen jegens bepaalde groepen burgerlijke overheidsdienaren en gewezen burgerlijke overheidsdienaren van Indonesië en hun nagelaten betrekkingen 1949 - 1950 1 omslag
18. Correspondentie met commissarissen betreffende zekerheidsstelling bij terugbetaling van verleende voorschotten, 1951 1 omslag
19. Controlerapporten en betaalstaten van verleende steun van het rayonkantoor te Semarang, 1951 - 1953 1 omslag
20. Betaalstaten en apparaatskosten van de Nederlandse Sociale Raad te Malang, 1952 - 1953 1 omslag
21. Stukken betreffende subsidieverlening aan het Diaconiehuis van de Protestantse kerk te Soerabaja, 1952 - 1954 1 omslag
22. Stukken betreffende steunverlening aan armlastigen, 1951 - 1954 1 omslag
23. Notulen van vergaderingen van de Raad voor Sociale Aangelegenheden, 1951 - 1954 1 omslag
24. Stukken van de commissaris te Soerabaja gericht aan de Hoge Commissaris betreffende uitgegeven bedragen aan steun te Lawang, 1952 - 1953 1 omslag
25. Stukken betreffende steunverleningen aan Indische Nederlanders te Soerabaja, die op Rijksvoorschotbasis repatriëren, 1951 1 omslag
26. Stukken betreffende de oprichting van de Commissie voor Maatschappelijke Aangelegenheden in Indonesië, 1949 - 1951 1 omslag
27. Stukken betreffende steunverlening aan minvermogenden, 1950 - 1954 1 omslag
28. Stukken betreffende werkloosheidsuitkeringen en steun aan minvermogenden, 1951 - 1953. 1 omslag
29. Stukken betreffende de exploitatie van jeugdhuizen van het Leger des Heils, 1951 - 1953 1 omslag
30. Stukken betreffende de sociale jeugdzorg buiten schoolverband, 1950 - 1953 1 omslag
31. Brief aan de minister van Sociale Zaken van Indonesië betreffende het oprichten van een commissie ten behoeve van armlastige en jeugdige Nederlanders, 1950 mei 8 1 stuk
32. Correspondentie met de minister voor Uniezaken en Overzeese Rijksdelen betreffende de sociale zorg voor armlastige Nederlanders in Indonesië, 1951 1 omslag
33. Rapport: Werkzaamheden sociaal-maatschappelijke bijstand door het Hoge Commissariaat in de periode 1950 - 1954 juni, 1955 augustus 11 1 stuk
34. Stukken van mr. J.W. van Hoogstraten betreffende controle van medische certificaten, 1950 1 omslag
35. Aanvragen voor vergoeding kosten geneeskundige behandeling aan gesteunden in het rayon Bandoeng, 1952 1 omslag
36. Stukken betreffende geneeskundige hulp aan gesteunden in Bandoeng, 1952 1 omslag
37. Stukken betreffende steunverlening voor noodlijdend Ambon, 1951 1 omslag
38. Stukken betreffende aanvragen om steun door armlastigen in de omgeving van Malang, 1950 - 1953 1 omslag
39. Besluiten van de minister van Gezondheid van de Republiek Indonesia betreffende landsinrichtingen voor geesteszieken en hulpbehoevenden, 1951 - 1952 1 omslag
40. Stukken betreffende versterkende middelen aan Nederlandse gesteunden in Malang, 1952 - 1953 1 omslag
41. Stukken betreffende het verstrekken van voeding te Soerabaja, 1951 - 1953 1 omslag
42. Stukken betreffende overtocht van armlastige Nederlanders naar Nederland en de taakverdeling bij de berichtgeving terzake 1951 - 1952 1 omslag
43. Stukken betreffende het verstrekken van inlichtingen aan belanghebbenden over de repatriëring, door, personeel van het Hoge Commissariaat, 1953 1 omslag
44. Correspondentie met het Ministerie voor Uniezaken en Overzeese Rijksdelen betreffende het repatriëren op voorschotbasis van niet-Nederlanders naar Nederland, 1951 1 omslag
45. Stukken betreffende tijdelijke repatriëring van Ambonese ex-K.N.I.L.-militairen. Afschriften. 1951 - 1954 1 omslag
46. Stukken en declaraties betreffende overtocht op Rijksvoorschotbasis van ex-K.N.I.L.-militairen 1952 1 omslag
47. Stukken betreffende de repatriëring van Siamese vrouwen, gewezen echtgenoten van Nederlandse krijgsgevangen, 1951 - 1952 1 omslag
48. Stukken betreffende de verlof- en terugzendingregeling, 1952 1 omslag
49. Stukken betreffende hulpverlening bij de repatriëring van en financiële steun aan in het buitenland vertoevende Warga Negara's 1950 - 1952 1 omslag
50. Stukken betreffende het repatriëren naar Nederland van bij volmacht gehuwden, 1951 1 omslag
51. Correspondentie betreffende het recht op vrije passage voor in Indonesië geboren en in Nederland gepensioneerde overheidsdienaren, 1951 - 1952 1 omslag
52. Stukken betreffende het repatriëren van ex-politieambtenaren in tijdelijke dienst, 1952 1 omslag
53. Brief van de vertegenwoordiger van het Gouvernement van Nieuw-Guinea te Djakarta betreffende het repatriëren van armlastige Papoea's, Afschrift. 1952 juni 16 1 stuk
54. Correspondentie betreffende het repatriëren van Indonesiërs naar Indonesië, 1950 1 omslag
55. Stukken betreffende goedkeuren voor het emigreren van een aantal personen en families naar Suriname op Rijksvoorschotbasis. Afschriften. 1946 - 1951 1 omslag
56. Correspondentie betreffende het omzetten van overtocht van repatrianten naar Nederland in een overtocht naar Australië of Nieuw-Zeeland, 1951 - 1952 1 omslag
57. Stukken betreffende richtlijnen voor het repatriëren naar Nederland op Rijksvoorschotbasis van armlastige Nederlanders, 1950 - 1951 1 omslag
58. Stukken betreffende de repatriëring op Rijksvoorschotbasis van Indische Nederlanders, 1950 - 1953 1 omslag
59. Stukken betreffende de medische verzorging van gerepatrieerden aan boord van schepen, 1950 - 1951 1 omslag
60. Statistische overzichten betreffende het verplegend personeel aan boord van het hospitaalscriip "De Grote Beer", 1951 1 omslag
61. Stukken betreffende de aanstelling van verplegend personeel aan boord van schepen, 1952 - 1954 1 omslag
62. Stukken betreffende verplegend personeel (kinderverzorgsters, (hulp-)verpleegsters) aan boord van naar Nederland varende charterschepen, 1950 - 1951 1 omslag
63. Stukken betreffende de werkzaamheden van contactambtenaren aan boord van schepen, 1951 - 1954 1 omslag
64. Passagierslijsten en overzichtstaten van patiënten die repatriëren met het s.s. "De Grote Beer", 1951 1 omslag
65. Overzichtlijsten van patiënten die wachten op vervoer naar Nederland en overzichtlijsten leprapatiënten die voorlopig ondergebracht moeten worden in daartoe op te richten tehuis voor oude en behoeftige Nederlanders, 1950 - 1953 1 omslag
66. Correspondentie met boordambtenaren betreffende patiënten aan boord van het m.s. "Java", 1952 1 omslag
67. Correspondentie met boordambtenaren en overzichtlijsten van patiënten aan boord van net m.s. "Bali", 1953 1 omslag
68. Stukken betreffende het overbrengen van leprapatiënten naar Nederland, 1951 - 1953 1 omslag
69. Stukken betreffende kledingverstrekking aan repatriërende Nederlanders die verblijven aan boord van schepen, 1950 - 1951 1 omslag
Beschrijving van de series en archiefbestanddelen
- STUKKEN VAN ALGEMENE AARD, I.
  - Geleidelijsten van het Commissariaat te Bandoeng, houdende opgaven van bij het Commissariaat te Bandoeng ingekomen en verzonden brieven, 1955; 1; 1 omslag
  - Geleidelijsten van rayonhoofden, houdende opgaven van bij de rayonhoofden ingekomen brieven, 1955 januari 20 - 1956 januari 13; 2; 1 omslag
  - Reeks van uitgaande brieven. Doorslagen., 1955 - 1956; 3-13; 11 dozen
    - 1955 maart 3 - juni 30, 3
    - 1955 juli 2 - augustus 15, 4
    - 1955 augustus 16 - september 30, 5
    - 1955 december 1 - december 31, 6
    - 1956 januari 1 - februari 15, 7
    - 1956 februari 16 - maart 31, 8
    - 1956 april 1 - mei 31, 9
    - 1956 juni 1 - juli 31, 10
    - 1956 augustus 2 - september 29, 11
    - 1956 oktober 1 - november 15, 12
    - 1956 november 16 - december 31, 13
- STUKKEN VAN BIJZONDERE AARD, II.
  - Betreffende het orgaan, A.
    - Algemeen, 1
      - Circulaires van het Hoge Commissariaat, gericht aan rayonhoofden, houdende instructies. Afschriften., 1955 september 23 - 1957 november 15; 14; 1 omslag
      - Stukken betreffende regelingen inzake het circuleren van tijdschriften onder de rayonkantoren, 1952 november 10 - 1957 juli 10; 15; 1 omslag
      - Stukken betreffende het verzenden van privé poststukken per diplomatieke koerier, 1955 februari 15 - 1957 november 22; 16; 1 omslag
      - Correspondentie met het Ministerie van Maatschappelijk Werk en de rayonhoofden, betreffende voorschriften voor de schrijfwijze van de Nederlandse taal in ambtelijke stukken, 1955 september 22 - 1956 juli 20; 17; 1 omslag
    - De organisatie, 2.
      - Rapport van G.J. Stalman, inzake de organisatie van het werkkantoor, met organisatieschema's. Doorslagen., 1955 september 16; 18; 1 omslag
      - Stukken betreffende de huisvesting van het werkkantoor, 1954 augustus 19 - december 16; 19; 1 omslag
    - De financiën, 3.
      - Stukken van het bureau Comptabiliteit betreffende begrotingsuitgaven ten laste van het Ministerie van Maatschappelijk Werk, 1955 - 1957; 20-21; 2 dozen
        - 1955-1956, 20
        - 1957, 21
      - Rapporten van P. Portegijs Jr., financieel adviseur, inzake zijn verrichte werkzaamheden. Doorslagen., 1954 oktober 30 - 1955 maart 12; 22; 1 omslag
      - Overzichtslijsten houdende opgaven van stortingen van alimentatieplichtigen. Doorslagen., 1957; 23; 1 omslag
      - Correspondentie met de comptabele van het Hoge Commissariaat betreffende machtiging voor het Werkkantoor tot het doen van betalingen, 1951 juni 9 - 1954 december 25; 24; 1 omslag
      - Overzichtstaten houdende opgaven van verleende steunuitkeringen. Doorslagen., 1955; 25; 1 omslag
      - Overzichtslijsten van uitbetalingen aan personen die op rijksvoorschotbasis willen repatriëren. Doorslagen., 1955 september 14 - 1957 juli 4; 26; 1 omslag
      - Stukken betreffende terugbetaling door repatrianten van voorschotbedragen na hun repatriëring, 1955 december 23 - 1957 oktober 26; 27; 1 omslag
      - Correspondentie met rayonhoofden, betreffende heffing van vreemdelingenbelasting op uitgekeerde rijksvoorschotbedragen, 1957 juli 23 - september 25; 28; 1 omslag
      - Stukken betreffende betalingen aan artsen, in Nederlands geld, "de guldens declaraties", 1957 april 24 - november 30; 29; 1 omslag
      - Overzichtlijsten van het rayonkantoor Bandoeng, betreffende terugontvangen voorschotten, 1958 januari - mei; 30; 1 omslag
      - Bulletins van financiële aard van de Bank van Indonesia. Stencilafdrukken., 1955 november 23 - 1957 februari; 31; 1 omslag
      - Stukken betreffende financiële omstandigheden, van alimentatieplichtigen van Indonesische nationaliteit, 1955 februari 28 - 1957 september 14; 32; 1 omslag
      - Correspondentie met het Hoge Commissariaat en rayonhoofden, betreffende verrekening van reiskosten voor dienstreizen, 1955 mei 3 - 1956 juli 6; 33; 1 omslag
      - Correspondentie met rayonhoofden, betreffende de verantwoording van uitgaven, 1955 juni 9 - 1957 oktober 11; 34; 1 omslag
      - Machtigingen tot uitbetalingen, ten behoeve van ouden van dagen in het Diaconiehofje "Pniëlhof" te Jakarta, 1955 - 1957; 35; 1 doos
      - Overzichtlijsten, ingekomen van rayonkantoren, betreffende gestorte bedragen door alimentatieplichtigen, (1953 - 1957); 36-38; 3 dozen
        - (1953 - 1957), 36
        - (1954), 37
        - (1955-1956), 38
      - Correspondentie en overzichten betreffende gestorte verzorgingskosten en alimentaties, 1955 juni 14 - 1957 november 11; 39; 1 omslag
    - De materiële voorzieningen, 4.
      - Stukken betreffende aanschaffing, beheer en onderhoud van dienstgebouwen, 1954 juni 4 - 1957 september 18; 40; 1 omslag
      - Stukken betreffende de verbouwingen van rayonkantoren, 1954 mei 7 - 1957 mei 27; 41; 1 omslag
      - Stukken betreffende telefoon en radio in gebruik bij het werkkantoor, 1955 februari 11 - 1957 november 6; 42; 1 omslag
    - De personeelszaken, 5.
      - Correspondentie met rayonhoofden inzake personeelsformatie en personeelsbeleid, met overzichten van gegevens van personeelsleden, werkzaam bij het Werkkantoor en bij de plaatselijke rayonkantoren, 1954 juni 26 - 1957 augustus 9; 43; 1 omslag
      - Stukken betreffende de formatieplaatsen van het personeel bij de rayonkantoren, Bandoeng, Semarang en Soerabaja, met organisatieschema van het personeelsbestand bij het Werkkantoor, 1955 januari 21 - 1957 juli 20; 44; 1 omslag
      - Stukken betreffende het aanstellen van personeel werkzaam bij rayonkantoren, 1952 januari 23 - 1955 april 27; 45; 1 omslag
      - Correspondentie met het Hoge Commissariaat te Bandoeng, betreffende arbeidsovereenkomsten met personeel van het Werkkantoor, 1955 maart 15 - 1956 juni 22; 46; 1 omslag
      - Stukken betreffende huisvesting van het personeel, werkzaam bij het Werkkantoor, 1954 november 19 - 1957 september 6; 47; 1 omslag
      - Correspondentie met het Hoge Commissariaat betreffende het verstrekken van legitimatiebewijzen aan het personeel van het Werkkantoor, 1954 november 15 - 1957 november 7; 48; 1 omslag
      - Stukken betreffende vergoeding van ziektekosten aan net personeel, met overzichtstaten van personeelsleden, 1955 maart 5 - 1957 november 28; 49; 1 omslag
      - Correspondentie met afdelings- en bureauhoofden betreffende overwerkregelingen voor het lager administratief personeel, 1955 juli 15 - 1957 november 1; 50; 1 omslag
      - Correspondentie met rayonhoofden inzake bijstand, wachtgeld en pensioengeld voor het personeel, werkzaam bij rayonkantoren, 1956 juli 26 - 1957 september 11; 51; 1 omslag